臺灣屏東地方法院民事裁定             100年度財管字第31號
聲  請  人  屏東縣九如鄉農會
法定代理人  張智強
上聲請人聲請為被繼承人陳枝順指定遺產管理人事件，本院裁定
如下：
    主      文
選任李衍志律師為被繼承人陳枝順（男，民國44年12月31日出生
，身分證統一編號：Ｚ000000000號，最後住所地為屏東縣九如鄉
○○村○○街24號，民國98年8月25 日死亡）之遺產管理人。
聲請程序費用新臺幣壹仟元由被繼承人陳枝順之遺產負擔。
    理      由
一、本件聲請意旨略以：被繼承人陳枝順於民國（下同）84年2
    月24日向聲請人借款新台幣230 萬元。惟陳枝順於98年8 月
    25日死亡，其第1 、3 順位繼承人均拋棄繼承權，無第2 、
    4 順位繼承人，是否仍有應繼承之人不明，而其親屬會議並
    未於1 個月內選定遺產管理人，致聲請人對被繼承人之遺產
    無法行使權利，為確保聲請人之權利，茲提出戶籍謄本、債
    權憑證、台灣屏東地方法院100 年3 月31日屏院惠家慧字第
    10000010151 函等為證，請依法指定被繼承人之遺產管理人
    ，並為承認繼承之公示催告程序等語。
二、按繼承開始時，繼承人有無不明者，而無親屬會議，或親屬
    會議未於一個月內選定遺產管理人者，利害關係人得聲請法
    院選任遺產管理人，並由法院依公示催告程序，定6 個月以
    上之期限，公告繼承人，命於期限內承認繼承，民法第1177
    條、第1178條分別定有明文。上述關於無人承認繼承之規定
    ，於繼承人之有無不明或全部順序之繼承人均拋棄其繼承權
    時，準用關於無人承認繼承之規定，民法第1176條第6 項亦
    有明文。
三、經查：聲請人主張上開各情，業據提出戶籍謄本、債權憑證
    、台灣屏東地方法院100 年3 月31 日屏院惠家慧字第10000
    010151函、繼承系統表等為證，並經本院依職權調取98年度
    繼字第1104號、第1281號家事案卷、89年度執字第2438號執
    行案卷核閱無誤，堪信為真實，依前開民法第1176條第6 項
    準用關於無人承認繼承之規定，因被繼承人陳枝順之親屬會
    議並未於其死亡發生之日起1 個月內選定遺產管理人呈報法
    院，聲請人為被繼承人陳枝順之債權人，係利害關係人，是
    依首開規定，聲請法院選任遺產管理人，經核並無不合。本
    院參酌李衍志律師為屏東律師公會成員，具法學專才，與聲
    請人及被繼承人間均無何利害關係，能勝任並有意願為遺產
    管理人一職，爰選任李衍志律師為被繼承人陳枝順之遺產管
    理人。
四、至聲請人併聲請本院裁定准予開啟承認繼承公示催告程序，
    惟查遺產管理人之職務包括聲請法院依公示催告程序，限定
    一年以上之期間，公告被繼承人之債權人及受遺贈人，命其
    於該期間內報明債權及為願受遺贈與否之聲明，被繼承人之
    債權人及受遺贈人為管理人所已知者，應分別通知之，此為
    民法第1179條第1 項第3 款所明定。準此，得依民法第1179
    條第1 項第3 款之規定，聲請法院裁定准予公示催告程序者
    ，應為遺產管理人之權限。聲請人固為被繼承人之利害關係
    人，而得聲請指定遺產管理人，惟本件既經選任李衍志律師
    為被繼承人陳枝順之遺產管理人，自應於本裁定確定後，由
    遺產管理人李衍志律師聲請公示催告即為已足，附予敘明。
五、依非訟事件法第157條裁定如主文。
中    華    民    國   100    年    8     月    31    日
                        家事庭法  官  朱盈吉
以上正本係照原本作成。
如不服本裁定應於送達後10日內向本院提出抗告狀，並繳納抗告
費新臺幣1,000 元。
                              書記官  蔡明株
中    華    民    國   100    年    8     月    31    日